【裁判字號】    99,聲,77
【裁判日期】    990603
【裁判案由】    停止執行
【裁判全文】
臺灣宜蘭地方法院民事裁定                99年度聲字第77號
聲  請  人  丙○○
            乙○○
            甲○○
相  對  人  永豐商業銀行股份有限公司
法定代理人  丁○○
上列當事人間求償債務強制執行事件，聲請人因提起債務人異議
之訴，聲請停止執行事件，本院裁定如下：
    主  文
聲請人供擔保新臺幣肆拾陸萬肆仟貳佰伍拾元後，本院九十九年
度司執字第三六八四號給付借款強制執行事件，就聲請人所有如
附表所示之財產所為之強制執行程序，於本院九十九年度訴字第
一六一號債務人異議之訴事件判決確定、和解或撤回起訴前應暫
予停止。
    理  由
一、按：「有回復原狀之聲請，或提起再審或異議之訴，或對於
    和解為繼續審判之請求，或提起宣告調解無效之訴、撤銷調
    解之訴，或對於第4 條第1 項第5 款之裁定提起抗告時，法
    院因必要情形或依聲請定相當並確實之擔保，得為停止強制
    執行之裁定」，強制執行法第18條第2 項定有明文。
二、查本件聲請人以其提起債務人異議之訴事件（即本院99年度
    訴字第161 號民事事件）為理由，聲請裁定停止本院99年度
    司執字第3684號拍賣抵押物執行事件，對聲請人所有「如附
    表所示之財產」所為之強制執行程序，經本院調取前開民事
    及強制執行事件卷宗審究後，堪認聲請人之聲請為有理由。
三、次查，相對人聲請對如附表所示之財產為強制執行，其於該
    事件所主張之債權額為新臺幣（下同）1,238,002 元，而如
    附表所示執行標的之價值，僅不動產部分即宜蘭縣宜蘭市○
    ○○段六結小段66之1地號，面積853㎡，所有權應有部分6
    分之1之土地，其土地公告現值為22,800元/㎡，約價值3,24
    1,400 元（即853㎡×22,800元/㎡×1/6＝3,241,400元），
    及其上同小段3804建號房屋，依99年度房屋課稅現值656,60
    0 元觀之，即已逾越上開債權額，故應以執行債權額為參考
    標準，以此評估相對人因前開強制執行程序停止，致未能儘
    速執行聲請人之財產滿足債權，每年所受之損害約為債權利
    息之損失185,700元（即1,238,002元×15％，年息係債權憑
    證所載利率計算，元以下4捨5入）。而前開債務人異議之訴
    之訴訟標的金額為1,238,002 元，係不得上訴三審之事件，
    推估至2審判決確定約需2年6 個月之期間（參酌各級法院辦
    案期限實施要點第4 點有關辦案期限之管制期間，通常程序
    第1審審判案件為1年、第2審為1年6月，約相當於2.5年），
    爰酌定聲請人應供之擔保金額464,250元（即185,700元×2.
    5年）予以准許。
四、至聲請人另為請求撤銷執行程序之聲明，依其書狀所載乃係
    對於執行法院實施強制執行之方法，依強制執行法第12條規
    定聲明異議，故應向執行法院即本院執行處為之，尚難於停
    止執行之聲請事件中併為聲請，併此敘明。
五、依強制執行法第18條第2 項裁定如主文。
中    華    民    國    99    年    6     月    3     日
                  臺灣宜蘭地方法院民事庭
                      法  官  林翠華
正本係照原本作成。
如不服本裁定應於裁定送達後10日內提出抗告狀（須附繕本），
並繳納抗告費新台幣1,000元。
中    華    民    國    99    年    6     月    3     日
                      書記官  劉謹翊
附表：
┌──────────────┬──────────┐
│     執  行  標  的         │所有人即執行債務人  │
├──────────────┼──────────┤
│宜蘭縣宜蘭市○○○段六結小段│                    │
│66之1地號，面積853㎡，所有權│    丙  ○  ○      │
│應有部分6分之1之土地        │                    │
├──────────────┼──────────┤
│宜蘭縣宜蘭市○○○段六結小段│                    │
│3807建號，所有權全部之建物（│    同    上        │
│即宜蘭市○○○路259巷36號） │                    │
├──────────────┼──────────┤
│                            │                    │
│對第三人宜蘭縣宜蘭市光復國民│    同    上        │
│小學之薪資債權              │                    │
├──────────────┼──────────┤
│                            │ 丙○○、乙○○、朱 │
│對第三人合作金庫商業銀行宜蘭│ 堯弘（銀行回覆僅扣 │
│分行之存款債權              │ 得丙○○之存款541元│
│                            │ ，餘聲明異議）     │
└──────────────┴──────────┘

司法院資訊處製作；財團法人民間司法改革基金會備份。
